臺灣高雄地方法院民事裁定
111年度消債更字第88號
聲  請  人  許哲誠  
0000000000000000

0000000000000000

0000000000000000

上列聲請人因消費者債務清理事件聲請更生，本院裁定如下：
    主  文
聲請駁回。
聲請費用由聲請人負擔。
    理  由
一、按聲請更生或清算不合程式或不備其他要件者，法院應以裁
    定駁回之，但其情形可以補正者，法院應定期間先命補正，
    消費者債務清理條例（下稱消債條例）第8條定有明文。又
    法院就更生或清算之聲請駁回裁定前，應使債務人有到場陳
    述意見之機會，復為消債條例第11條之1所明定。蓋債務人
    於法院裁准消費者債務清理程序開啟前，基於謀求自身經濟
    生活更生之目的，當以積極誠實之態度，配合法院進行各項
    程序。法院雖依消債條例第10條之規定，有依職權調查必要
    之事實及證據之責，然基於債務人對自身財務、信用、工作
    之狀況，本應知之最詳之理，且依消債條例第82條之意旨，
    苟債務人怠於配合法院調查，或有不實陳述之情形，法院亦
    得駁回債務人之聲請，顯見消債條例藉由課予債務人協力義
    務之方式，以示其確有債務清理之誠意。
二、本院之判斷
　㈠本件聲請人於民國111年3月10日具狀向本院聲請更生，然有
    諸多事項未臻完備尚待釐清，本院以111年3月18日函通知其
    於111年4月26日前補正，如逾期未補正即駁回聲請，並於11
    1年3月24日寄存送達等情，有本院送達證書附卷可稽（見卷
    第33頁），惟聲請人未依限補正，僅於111年4月28日陳報戶
    籍謄本並稱因於111年4月17日發生車禍傷勢嚴重而未能依限
    補正，另依聲請人所提高醫、榮總之診斷證明書記載，聲請
    人為左側肢體多處鈍挫傷、左髖部鈍挫傷及頭頸部鈍傷拉傷
    、下背鈍挫傷，上述傷病分別宜休養3日、7日(見卷第42至4
    3頁)；本院復於111年5月31日函通知其於111年6月16日前補
    正，並應於同年月29日到院陳述意見，有送達證書在卷可參
    （見卷第55頁），然聲請人仍未補正資料，僅於111年6月15
    日具狀稱因於111年5月26日車禍導致外傷行動不便，加上居
    家隔離等因素，不宜外出申請相關資料，要求再多1個月時
    間準備、能否書面陳述替代開庭陳述內容等語，另依聲請人
    所提道路交通事故當事人登記聯單、國軍高雄總醫院左營分
    院附設民眾診療服務處之診斷證明書記載，聲請人為右膝及
    右踝挫傷，宜休養3日(見卷第57至58頁)。則依其所提前開
    診斷證明書所載傷勢，聲請人並非如其所述無法行動致不能
    申請相關資料，並向本院提出；再聲請人就其是否居家隔離
    ，而無法外出申辦資料，亦未提出具體證據以實其說，是以
    其前揭抗辯，不予採認。
　㈡聲請人迄至本裁定作成日前仍未補正財產及收入狀況說明書
    、108年度至109年度綜合所得稅各類所得資料清單及國稅局
    財產歸屬資料清單，亦未就109年3月起迄今各項工作、收入
    、有無領取補助等事項予以說明併提出相關證明。
　㈢另本院雖依職權就聲請人有無領取高雄市政府社會局、高雄
    市政府都市發展局、勞動部勞工保險局、勞動部勞動力發展
    署高屏澎東分署等之補助、津貼予以調查，惟聲請人有無領
    取其他民間團體發放之補助及聲請更生前2年收入尚須由聲
    請人據實陳述，始能明瞭。
　㈣綜上，本院前後於111年3月18日發函、111年5月31日發函聲
    請人補正，而聲請人均未補正到院，又聲請人於111年6月29
    日既未到場，有調查筆錄在卷可憑（見卷第60頁），至本裁
    定作成前亦未見其餘資料依限補正，審酌聲請人傷勢及醫囑
    所言之休養日，本院發函日期均已給予聲請人充分時日補正
    資料(第二次發函日、本裁定作成日分別已逾第一次、第二
    次車禍日均達1個月之久)，況聲請人未能舉其他事證證明有
    不能申請資料之困難，再參酌聲請人既已向本院聲請更生，
    有配合本院調查之義務，本院依現有資料尚無從審酌聲請人
    是否確已不能清償債務或有不能清償之虞，而需藉助本條例
    所定更生程序清理其債務。是以揆諸前開說明，其聲請未備
    程式及其他要件，應予駁回。
中　　華　　民　　國　　111 　年　  6　　月　  29   日　
              　　民事庭　　法　官　賴寶合
以上正本係照原本作成
如不服本裁定，應於裁定送達後10日內，向本院提出抗告狀，並
繳納抗告費新臺幣1千元
中　　華　　民　　國　　111 　年　　6 　　月　　29　　日
  　                        書記官　胡美儀